【裁判字號】    99,交易,111
【裁判日期】    991004
【裁判案由】    公共危險等
【裁判全文】
臺灣高雄地方法院刑事判決             99年度交易字第111號
公  訴  人  臺灣高雄地方法院檢察署檢察官
被      告  丁○○
上列被告因公共危險等案件，經檢察官提起公訴（99年度偵字第
9283號），本院判決如下：
    主  文
丁○○犯過失傷害罪，處有期徒刑月，如易科罰金，以新臺幣
壹仟元折算壹日。
    事  實
一、丁○○於民國99年1 月5 日下午3 時許駕駛車牌號碼6012—
    LT號自用小客車自高雄市丙○區○○○路由西往東行駛，於
    同日下午3 時20分許行經該路與自立二路交岔口時，本應注
    意汽車行至無號誌且無交通警察指揮之交岔路口時，少線道
    車應暫停讓多線道車先行，而當時係晴天、日間自然光線、
    視距良好、柏油路面乾燥、無缺陷及障礙物，客觀上並無不
    能注意之情事，詎丁○○竟疏於注意及此，未暫停禮讓多線
    道車先行，即貿然駛進上開交岔路口，適有甲○○酒後騎乘
    車牌號碼ZIC —688 號輕型機車沿高雄市丙○區○○○路由
    南往北行駛，亦行經上開交岔路口，致丁○○不及煞車，其
    自用小客車右前車頭遂撞及甲○○所騎乘之上開輕型機車左
    側座墊下方車身處，致甲○○人車倒地，因而受有頭部創傷
    併腦震盪症候群、臉部挫傷併擦傷、腹部挫傷、小腸穿孔、
    中空臟器破裂、急性尿滯留等傷害。嗣丁○○於肇事後留在
    事故現場，於有權偵查犯罪之警察機關，僅知悉犯罪事實，
    但不知悉犯罪人前，主動向據報前往處理本件道路交通事故
    之員警自首其犯罪而接受裁判。
二、案經甲○○訴由高雄市政府警察局丙○分局報請臺灣高雄地
    方法院檢察署檢察官偵查起訴。
    理  由
壹、證據能力部分：
一、一般人在日常生活中，因為傷痛或其他身體不適之徵狀，到
    醫療院所就診而非訴訟目的就醫，醫生在例行性診療過程對
    病患所為醫療行為後出具之診斷證明書，而醫生為從事業務
    之人，於通常醫療過程所製作之證明文書或病歷資料，係應
    屬刑事訴訟法第159 之4 第2 款所稱之證明文書。本件高雄
    醫學大學附設中和紀念醫院、高雄市立聯合醫院出具之診斷
    證明書（警卷241 頁、偵卷第21至第60頁、本院1 卷第66頁
    ），係被害人甲○○之傷況資料，依上開規定說明，自均具
    有證據能力。
二、現場道路交通事故現場蒐證照片（警卷22頁至30頁、本院1
    卷第61頁），均係傳達照相當時現場情況，而透過照片傳達
    的情形與現場真實情形，在內容上的一致性，透過機械的正
    確性來加以保障。換言之，照片並不存在人對現實情形的知
    覺、記憶所經常發生的表現錯誤，是認照片之性質係非供述
    證據，並無傳聞法則之適用，且於此亦別無證據證明上開照
    片有經偽造、變造之情形，自有證據能力。
三、本判決後述所引用之證據資料，其中傳聞證據部分，縱無刑
    事訴訟法第159 條之1 至第159 條之4 或其他規定之傳聞證
    據例外情形，亦因被告、檢察官或同意可作為證據使用，或
    未聲明異議，依刑事訴訟法第159 條之5 第1 項、第2 項之
    規定，本院審酌該等證據作成之情況，並無不法取證之情況
    並認為適當，且與待證事項均具有關連性，認應得作為證據
    。
貳、實體上認定：
一、上開犯罪事實，業據被告丁○○於本院審理時坦承不諱（本
    院卷第12頁），核與證人即告訴人甲○○於警詢、偵訊時證
    述之情節相符（見警卷第2 頁、偵卷第13頁），並有道路交
    通事故現場圖（警卷第13頁）、道路交通事故調查報告表（
    一）（二）（偵卷14頁至17頁）、現場相片（警卷22頁至30
    頁、本院1 卷第61頁）、高雄市政府警察局交通大隊交通事
    故談話紀錄表（偵卷18頁至21頁）、高雄市政府警察局交通
    大隊事故分析研判表（本院2 卷第65頁）、高雄醫學大學附
    設中和紀念醫院99年1 月6 日診字第990106062 號診斷證明
    書、99年2 月6 日診字第990206039 號診斷證明（警卷第41
    頁、本院1 卷第66頁）、高雄市立聯合醫院99年4 月20日高
    市聯醫醫務字第0990002583號函（含病歷資料、生化檢驗單
    ，偵卷第21至第60頁）、行政院衛生署中央健康保險局99年
    4 月21日健保高字第0996008214號函（偵卷第61頁至第64頁
    ）、甲○○之病症暨失能診斷證明書（見本院1 卷第77頁）
    附卷可參，足認被告自白情節與事實相符；另告訴人甲○○
    酒後騎乘機車乙情，業經甲○○於警詢時證稱在卷（見警卷
    第2 頁至第3 頁），並有刑法第185 條之3 案件測試觀察紀
    錄表（見警卷第31頁）、高雄市政府警察局舉發違反道路交
    通管理事件通知單（見警卷第36頁）、高雄市立聯合醫院生
    化檢驗單（見警卷第45頁）在卷可稽，是本件事證明確，被
    告犯行洵堪認定。
二、按汽車行駛時，支線道車應讓幹線道車先行。少線道車應讓
    多線道車先行。車道數相同時，左方車應讓右方車先行。道
    路交通管理處罰條例第45條第9 項定有明文；被告既考領有
    普通小客車駕駛執照（見警卷第38頁），對於上開規定應知
    之甚詳，其駕駛自小客車時本應遵守前揭注意義務，並應具
    有注意能力至屬甚明，又依當時客觀情形天候晴朗、日間自
    然光線、柏油路面乾燥、無缺陷、道路無障礙物、視距良好
    等情形，有前述現場照片及道路交通事故調查報告表附卷可
    證，並無不能注意之情事，而自立路較之於中山橫路為多線
    道乙情，亦有道路交通事故現場圖（警卷第13頁）及現場照
    片（警卷第22頁至第30頁）在卷可佐，是被告行經中山橫路
    與自立二路口時，疏未注意禮讓多線道車先行而貿然行駛於
    上開路口，致與甲○○所騎乘之機車發生碰撞而肇事，已甚
    明確，故被告對本件道路交通事故之發生，自有過失。又甲
    ○○因本件道路交通事故，致其受有頭部創傷併腦震盪症候
    群、臉部挫傷併擦傷、腹部挫傷、小腸穿孔、中空臟器破裂
    、急性尿滯留等傷害，此有高雄醫學大學附設中和紀念醫院
    診斷證明書、高雄市立聯合醫院99年4 月20日高市聯醫醫務
    字第0990002583號函在卷可憑（見警卷第41頁、偵卷第21頁
    ），足認被告之過失行為與甲○○之受傷結果間，具有相當
    因果關係，雖告訴人飲用酒類猶騎乘機車亦有過失，然無從
    解免被告之刑事責任。綜上所述，本案被告過失傷害之事證
    ，已甚明確，犯行洵堪認定。
三、核被告丁○○所為，係犯刑法第284 條第1 項前段之過失傷
    害罪。被告於肇事後，於有權偵查犯罪之警察機關，僅知悉
    犯罪事實，但不知悉犯罪人前，主動向處理本件道路交通事
    故之警員坦承肇事，有高雄市政府警察局丙○分局99年6 月
    2 日高市警新分偵字第0990014508號函（見本院1 卷第49頁
    ）在卷可稽，堪認合乎自首之要件，應依刑法第62條前段規
    定，減輕其刑。爰審酌本件道路交通事故之發生，係被告疏
    未注意禮讓多線道車先行而貿然行駛於上開路口，致與告訴
    人所騎乘之機車發生碰撞而肇事，告訴人因本件道路交通事
    故所受之傷勢亦屬嚴重，且被告迄今仍未與告訴人達成和解
    ，惟念及被告已坦承犯行，及告訴人酒後騎乘機車亦有疏失
    ，暨參酌被告未有任何之犯罪前科紀錄等一切情狀，量處如
    主文所示之刑，並諭知易科罰金之折算標準。
據上論斷，應依刑事訴訟法第299 條第1 項前段、刑法第284 條
第1項前段、第62條前段、第41條第1 項前段，刑法施行法第1條
之1 第1 項、第2 項前段，判決如主文。
本案經檢察官乙○○到庭執行職務。
中    華    民    國    99    年    10    月    4     日
                  交通法庭      審判長法  官   李政庭
                                      法  官   施盈志
                                      法  官   陳航代
以上正本證明與原本無異。
如不服本判決應於收受送達後10日內向本院提出上訴書狀，並應
敘述具體理由；如未敘述上訴理由者，應於上訴期間屆滿後20日
內向本院補提理由書（均須按他造當事人之人數附繕本）「切勿
逕送上級法院」。
中    華    民    國    99    年    10    月    4     日
                                      書記官   林慧君
附錄本案論罪科刑法條
中華民國刑法第284 條（過失傷害罪）
因過失傷害人者，處6 月以下有期徒刑、拘役或5 百元以下罰金
，致重傷者，處1 年以下有期徒刑、拘役或5 百元以下罰金。
從事業務之人，因業務上之過失傷害人者，處1 年以下有期徒刑
、拘役或1 千元以下罰金，致重傷者，處3 年以下有期徒刑、拘
役或2 千元以下罰金。

司法院資訊處製作；財團法人民間司法改革基金會備份。
